【裁判字號】    99,交聲,152
【裁判日期】    990930
【裁判案由】    交管條例聲異
【裁判全文】
臺灣板橋地方法院交通事件裁定         99年度交聲字第152號
原處分機關  交通部公路總局臺北區監理所板橋監理站
異  議  人
即受處分人  甲○○
上列異議人即受處分人因違反道路交通管理處罰條例案件，不服
原處分機關於中華民國99年1 月11日所為之裁決處分（裁決書案
號：板監裁字第裁41-A00000000號），聲明異議，本院裁定如下
：
    主  文
異議駁回。
    理  由
一、聲明異議意旨略以：異議人即受處分人甲○○於民國97年11
    月28日上午8 時25分許，騎乘車牌號碼5HV-305 號重型機車
    ，行經臺北市○○○路○ 段179 號前，因超速行駛（於上開
    最高速限為時速50公里之道路上，以時速71公里之車速行駛
    ，超過最高速限21公里），經測速照相儀器拍攝違規照片後
    ，由臺北市政府警察局交通警察大隊（下稱原舉發機關）警
    員逕行製單舉發；惟本件舉發違規通知單並未送達於異議人
    ，異議人於不知有違規通知單之情形下，卻須受高額罰鍰之
    裁處，實難甘服；經異議人申訴後，原處分機關仍以送達已
    生合法效力為由，而予裁罰之處分，爰依法聲明異議云云。
二、按汽車（包括機器腳踏車）駕駛人，行車速度，超過規定之
    最高時速，處新臺幣（下同）1,200 元以上2,400 元以下罰
    鍰，並記違規點數1 點，道路交通管理處罰條例第40條、第
    63條第1 項第1 款分別定有明文。次按處理違反道路交通管
    理事件，有關文書送達之程序，依行政程序法之規定，違反
    道路交通管理事件統一裁罰基準及處理細則第5 條定有明文
    ；而行政程序法中關於文書送達，其第72條第1 項規定：「
    送達，於應受送達人之住居所、事務所或營業所為之。但在
    行政機關辦公處所或他處會晤應受送達人時，得於會晤處所
    為之」，第73條第1 項規定：「於應送達處所不獲會晤應受
    送達人時，得將文書付與有辨別事理能力之同居人、受僱人
    或應送達處所之接收郵件人員」，第74條規定：「送達，不
    能依前2 條規定為之者，得將文書寄存送達地之地方自治或
    警察機關，並作送達通知書兩份，一份黏貼於應受送達人住
    居所、事務所、營業所或其就業處所門首，另一份交由鄰居
    轉交或置於該送達處所信箱或其他適當位置，以為送達（第
    1 項）。前項情形，由郵政機關為送達者，得將文書寄存於
    送達地之郵政機關（第2 項）。寄存機關自收受寄存文書之
    日起，應保存三個月（第3 項）」。
三、經查，本件異議人即受處分人甲○○於97年11月28日上午8
    時25分許，騎乘車牌號碼5HV-305 號重型機車，行經臺北市
    ○○○路2 段179 號前，因超速行駛（於上開最高速限為時
    速50公里之道路上，以時速71公里之車速行駛，超過最高速
    限21公里），經測速照相儀器拍攝違規照片後，由原舉發機
    關警員逕行製單舉發等事實，有原舉發機關北市警交大字第
    A00000000 號舉發違反道路交通管理事件通知單1 紙、採證
    照片1 幀附卷可稽，且為異議人所不爭執；是異議人確有於
    前揭時、地，騎乘重型機車超速行駛之違規行為，自堪認定
    。異議人雖辯稱：伊並未收到本件違規通知單云云；惟查，
    本件異議人於98年9 月29日前，原係設籍於「臺北縣土城市
    ○○路451 巷13號7 樓」，直至98年9 月30日始行遷出，此
    有法務部戶役政連結作業系統個人基本資料查詢結果、遷徒
    紀錄資料查詢結果各1 紙在卷可憑；而本件原舉發機關所製
    發之舉發違反道路交通管理事件通知單（含採證照片），經
    原舉發機關以掛號郵件向異議人當時之地址即前揭臺北縣土
    城市○○路451 巷13號7 樓為送達，執行送達之人員於異議
    人上址應受送達之處所，因未獲會晤異議人本人，亦無受領
    文書之同居人、受僱人或應送達處所之接收郵件人員，乃於
    98年1 月13日將違規通知單寄存於土城清水郵局，並作送達
    通知書兩份，一份黏貼於異議人上址門首，另一份置於上址
    信箱或其他適當位置，以完成送達，此有原舉發機關送達證
    書1 紙及其上之郵局戳印、勾註記號等在卷可按，揆諸前揭
    行政程序法之規定，原舉發機關辦理寄存送達，符合法律規
    定之事由，亦合於法定應踐行之程序，難認有何違誤之處，
    其寄存送達即屬適法，並已發生送達之效力；異議人徒以前
    詞置辯，尚無可採。原處分機關以異議人違反道路交通管理
    處罰條例第40條規定，裁處異議人罰鍰2,000 元，並依同條
    例第63條第1 項第1 款（裁決書漏載第1 款）規定記異議人
    違規點數1 點，核無不當；本件異議人之異議為無理由，應
    予駁回。
據上論斷，應依道路交通案件處理辦法第19條規定，裁定如主文
。
中    華    民    國    99    年    9     月    30    日
                    交通法庭  法  官  劉景宜
以上正本證明與原本無異。
如不服本裁定，得自收受送達之日起5 日內向本院提出抗告狀。
                              書記官  謝秀青
中    華    民    國    99    年    10    月    8     日

司法院資訊處製作；財團法人民間司法改革基金會備份。
